臺灣士林地方法院刑事判決　　　　　　　　　　　　九十一年度交簡上字第四四號
　　上　訴　人
　　即　被　告　乙○○
右上訴人因公共危險案件，不服本院簡易庭九十一年度交簡字第一四二號中華民國九
十一年四月一日第一審刑事簡易判決（聲請簡易判決處刑案號：九十年度偵字第一二
二二四號），提起上訴，本院管轄之第二審合議庭判決如左：
    主  文
上訴駁回。
    事實及理由
一、本案經本院審理結果，認第一審以被告乙○○犯刑法第一百八十五條之三之罪，
    判處拘役四十日，並諭知易科罰金之折算標準，其認事、用法及量刑均無不當，
    應予維持，並引用第一審判決書記載之事實、證據（如附件）。
二、上訴人即被告之上訴意旨稱：其飲酒地點與肇事地點僅十餘公尺，當時椅背平放
    酒後戴眼罩昏睡時誤觸排檔桿及誤踩油門，以致車輛暴衝，並無任何故意酒後駕
    車等語。經查：
  (一)證人即本件前往處理警員曾豐翕於本院調查時證稱：其於現場時只看見他一個人
    ，沒有人扶他，可以看出他有喝酒的樣子，車內並無其他人，當時椅背不是平放
    ，是正當駕駛狀態，並有與被告交談，以他當時的狀況，他不是講的很清楚，但
    可以知道當時車子是他開的，又距橋頭十公尺內無合法停車格，本件肇事地點離
    橋頭有二十六公尺，被告停車的位置距肇事地點至少有五十公尺等語。又參考卷
    附肇事時照片，被告所駕駛之五Ｌ─二九五號營業小客車駕駛座之椅背確非平放
    ，而是豎起可供駕駛之正常狀態。是證人曾豐翕證詞可以採信，被告上開所辯，
    即不足採。
  (二)證人即被告朋友甲○○於本院調查時雖證稱其於九十年十一月十六日晚上十一點
    多，因被告之前不久打電話要借錢，曾前往台北市○○區○○路有看到被告的計
    程車，也看到被告當時椅背有放下去，臉上有戴一個深色的東西，有敲他玻璃，
    他睡得很死，那時就離開了等語。然查本件被告肇事時間是隔天零時二十五分許
    ，距證人看見被告停於路邊睡覺的時間，已有一小時之久。是證人的證言，並不
    足為有利被告之認定。
  (三)是原判決採擇證據、認定事實、適用法律均無不當，量刑亦甚妥適；被告上訴否
    認犯罪，指摘原判決不當，核非可採，其上訴為無理由，應予駁回。
三、被告經合法傳喚，無正當理由不到庭，爰不待其陳述逕行判決。
據上論斷，應依刑事訴訟法第四百五十五條之一第一項、第三項、第三百六十八條、
第三百七十一條、第三百七十三條，判決如主文。
本案經檢察官呂文忠到庭執行職務
中      華      民      國      九十一      年    十    月    二十二    日
                                    臺灣士林地方法院刑事第二庭
                                        審判長法  官  杜  惠  錦
                                              法  官  王  梅  英
                                              法  官  李  建  忠
右正本證明與原本無異。
本件不得上訴。
                                              書記官  曾  韻  蒔
中      華      民      國      九十一      年    十    月    二十二    日
